【裁判字號】    99,訴,14
【裁判日期】    990906
【裁判案由】    毒品危害防制條例
【裁判全文】
臺灣澎湖地方法院刑事判決                99年度訴字第14號
公  訴  人  臺灣澎湖地方法院檢察署檢察官
被      告  甲○○
選任辯護人  馬陳棠律師
上列被告因毒品危害防制條例案件，經檢察官提起公訴（98年度
偵字第433號），本院判決如下：
    主  文
甲○○轉讓第三級毒品，處有期徒刑肆月，又販賣第三級毒品未
遂，處有期徒刑壹年拾月，扣案之第三級毒品愷他命參拾貳包（
含沾染愷他命之小夾鏈袋）、峰牌煙盒壹個、大塑膠袋壹個及進
南檳榔袋壹個，均沒收。應執行有期徒刑貳年，扣案之第三級毒
品愷他命參拾貳包（含沾染愷他命之小夾鏈袋）、峰牌煙盒壹個
、大塑膠袋壹個及進南檳榔袋壹個，均沒收。
    事  實
一、甲○○基於轉讓第三級毒品愷他命之犯意，於民國98年6月9
    日凌晨1時30分許，在澎湖縣馬公市「享溫馨KTV」前，轉讓
    第三級毒品愷他命1小包予許家瑋；又於同日下午3時許，向
    年籍不詳綽號「阿文」之男子購得32小包愷他命，旋基於販
    賣第三級毒品愷他命之犯意，於同日晚上9時許，攜帶該32
    包愷他命至澎湖縣馬公市○○路173號前，擬將愷他命賣予
    許家瑋時，為埋伏之警員當場查獲而未得逞，經警當場扣得
    第三級毒品愷他命32包（其中4小包（含沾染愷他命之小夾
    鏈袋）以峰牌煙盒1個裝置，其中28小包（含沾染愷他命之
    小夾鏈袋）另以大塑膠袋1個及進南檳榔袋1個重疊置放）。
二、案經澎湖縣政府警察局移送臺灣澎湖地方法院檢察署檢察官
    偵查起訴。
    理  由
一、本件證人許家瑋、魏健芳、蔡進特於警詢或偵查中之供述、
    高雄市立凱旋醫院濫用藥物成品檢驗鑑定書等，均經檢察官
    、被告及其選任辯護人表示不爭執其證據能力，符合刑事訴
    訟法第159條之1、第159條之5等規定，故均具有證據能力。
二、訊據被告甲○○對於前揭犯行，坦承不諱，其就擬販賣愷他
    命予許家瑋部分，並於第1次警詢中明白供承「扣案32包愷
    他命我是要自己吸食及販賣給友人，但尚未販賣即被警方查
    獲」、「我本要將愷他命販賣給許家瑋」等語（均見警卷第
    3頁）。被告上開自白，核與證人許家瑋、魏健芳、蔡進特
    於警詢或偵查中證述之情節相符，並有扣案之愷他命32包（
    經高雄市立凱旋醫院檢驗，確屬第三級毒品愷他命無訛，其
    中4小包（含沾染愷他命之小夾鏈袋）以峰牌煙盒1個裝置，
    其中28小包（含沾染愷他命之小夾鏈袋）另以大塑膠袋1個
    及進南檳榔袋1個重疊置放）可佐。事證明確，被告犯行堪
    以認定。
三、核被告轉讓愷他命之行為，係犯毒品危害防制條例第8條第3
    項轉讓第三級毒品罪（公訴人就此部分原起訴被告販賣第三
    級毒品罪，嗣於審判中變更起訴事實及法條如上，見本院99
    年6月21日準備程序筆錄），其販賣愷他命未得逞之行為，
    則係犯毒品危害防制條例第4條第6項、第4條第3項販賣第三
    級毒品未遂罪（公訴人就此部分原漏引論罪法條，嗣於審判
    中補充援引論罪法條如上，見本院99年6月21日準備程序筆
    錄）。被告因轉讓、販賣未遂而持有毒品之低度行為，皆為
    其之後轉讓、販賣未遂之高度行為所吸收，均不另論罪。被
    告先後2次犯行，犯意各別，行為互殊，應分論併罰。所犯
    販賣第三級毒品未遂罪，應依刑法第25條第2項，減輕其刑
    。再被告並無販毒之前科紀錄，而所犯販賣第三級毒品未遂
    犯行之法定刑為「5年以上有期徒刑，得併科新臺幣7百萬元
    以下罰金」，本件被告欲販賣之愷他命，數量非鉅，且尚未
    賣出，並無所得，與專門販售毒品之大盤尚難相提並論，犯
    罪情狀在客觀上可引起一般人之同情，倘科以上開罪名之法
    定最輕本刑，猶嫌過重，爰就其所犯販賣第三級毒品未遂罪
    ，依刑法第59條規定，遞減其刑。扣案之第三級毒品愷他命
    32包（含沾染愷他命之小夾鏈袋）係屬違禁物，均應依刑法
    第38條第1項第1款宣告沒收。扣案之被告所有供販賣所用之
    峰牌煙盒1個、大塑膠袋1個及進南檳榔袋1個，均應依毒品
    危害防制條例第19條第1項之規定沒收。
據上論斷，應依刑事訴訟法第299條第1項前段，毒品危害防制條
例第4條第3項、第4條第6項、第8條第3項、第19條第1項，刑法
第11條前段、第25條第2項、第59條、第38條第1項第1款、第51
條第5款，判決如主文。
本案經檢察官乙○○到庭執行職務。
中    華    民    國    99    年    9     月    6     日
                  刑事庭  審判長法  官  管安露
                                法  官  李宛玲
                                法  官  陳順輝
以上正本證明與原本無異。
如不服本判決應於收受判決後10日內向本院提出上訴書狀，並應
敘述具體理由；其未敘述上訴理由者，應於上訴期間屆滿後20日
內向本院補提理由書（均須按他造當事人之人數附繕本）「切勿
逕送上級法院」。
中    華    民    國    99    年    9     月    6     日
                                書記官  王耀煌
附錄本件判決論罪科刑法條：
毒品危害防制條例第4條第3項、第6項
製造、運輸、販賣第一級毒品者，處死刑或無期徒刑；處無期徒
刑者，得併科新臺幣2 千萬元以下罰金。
製造、運輸、販賣第二級毒品者，處無期徒刑或7年以上有期徒
刑，得併科新臺幣1千萬元以下罰金。
製造、運輸、販賣第三級毒品者，處5年以上有期徒刑，得併科
新臺幣7百萬元以下罰金。
製造、運輸、販賣第四級毒品者，處3年以上10年以下有期徒刑
，得併科新臺幣3百萬元以下罰金。
製造、運輸、販賣專供製造或施用毒品之器具者，處1年以上7年
以下有期徒刑，得併科新臺幣1百萬元以下罰金。
前五項之未遂犯罰之。
毒品危害防制條例第8條第3項
轉讓第三級毒品者，處3年以下有期徒刑，得併科新臺幣30萬元
以下罰金。

司法院資訊處製作；財團法人民間司法改革基金會備份。
